【裁判字號】    92,台簡抗,34
【裁判日期】    921016
【裁判案由】    給付票款
【裁判全文】
最高法院民事裁定                                九十二年度台簡抗字第三四號
    抗  告  人  花蓮區中小企業銀行股份有限公司
    法定代理人  林鈞銘
    訴訟代理人  邱俊哲律師
右抗告人因與相對人甲○○○間請求給付票款事件，對於中華民國九十二年八月十二
日台灣板橋地方法院（合議庭）裁定（九十一年度簡上更字第一號），提起抗告，本
院裁定如左：
    主  文
抗告駁回。
抗告訴訟費用由抗告人負擔。
    理  由
按對於簡易訴訟程序之第二審判決，其上訴利益逾民事訴訟法第四百六十六條所定之
額數者，當事人僅得以其適用法規顯有錯誤為理由，逕向最高法院提起上訴，並須經
原裁判法院之許可，此項許可，以訴訟事件所涉及之法律見解具有原則上之重要性者
為限，此觀同法第四百三十六條之二第一項、第四百三十六條之三第一項及第二項之
規定自明。所謂適用法規顯有錯誤，係指原第二審判決就其取捨證據所確定之事實適
用法規顯有錯誤而言，不包括認定事實不當之情形在內。本件抗告人對於原第二審判
決逕向本院提起上訴，其所表明之上訴理由，無非以：相對人與其女林玟靚、林玟慧
為德金企業股份有限公司（下稱德金公司）向抗告人貸款之連帶保證人，相對人明知
其為連帶保證人，又將其印鑑章交予林玟慧共同簽發系爭本票向抗告人貸款，已足以
證明相對人授權林玟慧使用其印章而簽發系爭本票之行為，且其既自認系爭本票上之
印文為真正，自應就其印章係被盜用之事實負舉證責任。乃原審竟謂抗告人尚應證明
相對人授權林玟慧使用其印章之行為，因抗告人未能舉證證明，而認定相對人毋庸負
票據責任，有違民事訴訟法第二百七十七條之規定，適用法規顯有錯誤云云，為其論
據。惟查系爭本票及授信申請書上之簽名均非相對人所為，且抗告人就系爭本票上之
印章則係林玟慧提出而交由抗告人之行員所蓋不爭執。而相對人既否認授權林玟慧蓋
用其印章而簽發系爭本票，原法院以抗告人應就相對人授權林玟慧使用其印章共同簽
發系爭本票之事實負舉證責任，因抗告人就此未舉證以實其說，認相對人不負票據責
任，因而維持第一審所為抗告人敗訴之判決，駁回其上訴，洵無不合，並無舉證責任
分配錯誤及適用法規顯有錯誤之情形。抗告人所陳上訴理由，乃原第二審判決確定事
實當否之問題，無適用法規是否錯誤可言，尤無所涉及之法律見解具有原則上之重要
性之情事，原法院因認抗告人之上訴不應許可，而以裁定駁回其上訴，於法並無違誤
。抗告論旨，指摘原裁定不當，聲明廢棄，非有理由。
據上論結，本件抗告為無理由。依民事訴訟法第四百三十六條之二第二項、第四百九
十五條之一第二項、第四百八十一條、第四百四十九條第一項、第九十五條、第七十
八條，裁定如主文。
中      華      民      國    九十二    年      十      月     十六     日
                              最高法院民事第五庭
                                  審判長法官  朱  錦  娟
                                        法官  顏  南  全
                                        法官  許  澍  林
                                        法官  葉  勝  利
                                        法官  劉  延  村
      右正本證明與原本無異
                                              書  記  官
中      華      民      國    九十二    年      十      月    二十七    日


司法院資訊處製作；財團法人民間司法改革基金會備份。
